【裁判字號】    97,監,212
【裁判日期】    970909
【裁判案由】    選定禁治產人監護人
【裁判全文】
臺灣板橋地方法院民事裁定              97年度監字第212號
聲  請  人  甲○○
相  對  人  乙○○
上列聲請人聲請選定禁治產人乙○○之監護人事件，本院裁定如
下：
    主      文
選定甲○○（女、民國○○年○ 月○○日生、國民身分證統一編號：
Ｚ000000000 號）為禁治產人乙○○（女、民國○○年○○月○○日生
、國民身分證統一編號：Ｚ000000000 號）之監護人。
聲請程序費用由聲請人負擔。
    理      由
一、本件聲請意旨略以：聲請人甲○○係相對人乙○○之女，因
    聲請人甲○○前曾與巫欣純共同具狀向鈞院聲請宣告乙○○
    為禁治產人，業經鈞院於民國97年2 月26日以96年度禁字第
    378 號裁定宣告其為禁治產人在案，然因禁治產人乙○○之
    同輩親屬僅剩兄弟姊妹四人，是聲請人甲○○復具狀向鈞院
    聲請指定禁治產人乙○○之親屬會議會員，嗣經鈞院於97年
    5 月30日以97年度家聲字第169 號指定聲請人甲○○人擔任
    其親屬會議成員在案。又禁治產人乙○○因無民法第1111條
    第1 項所定之監護人，是經甲○○、陳思瑀、陳庭讚、陳孟
    妍、陳庭堅等親屬會議會員於97年6 月11日開會同意選定禁
    治產人之女即聲請人甲○○為其監護人，以利日後代為處理
    事務，爰依法聲請選定禁治產人乙○○之監護人等語，並提
    出戶籍謄本5 件、親屬系統表、本院96年度禁字第378 號民
    事裁定影本、97年度家聲字第169 號民事裁定、親屬會議紀
    錄各1件為證。
二、按禁治產人之監護人，依下列順序定之：（一）配偶。（二
    ）父母。（三）與禁治產人同居之祖父母。（四）家長。（
    五）後死之父或母以遺囑指定之人。不能依前項規定定其監
    護人時，由法院徵求親屬會議之意見選定之，民法第1111條
    定有明文。
三、經查，聲請人主張其前曾與巫欣純共同具狀向本院聲請宣告
    乙○○為禁治產人，然因禁治產人乙○○之同輩親屬僅剩陳
    思瑀、陳庭讚、陳孟妍、陳庭堅4 人，是聲請人甲○○復具
    狀向鈞院聲請指定禁治產人乙○○之親屬會議會員，嗣經鈞
    院於97 年5月30日以97年度家聲字第169 號指定聲請人甲○
    ○擔任其親屬會議成員在案等情，業據其提出該二案民事裁
    定影本、戶籍謄本及親屬系統表等件附卷可稽，復經本院依
    職權調閱上開卷證無誤。又本件無法依民法第1111條第1 項
    定禁治產人之監護人，自應依該條第2 項之規定，由法院徵
    求親屬會議之意見選定之。現經甲○○、陳思瑀、陳庭讚、
    陳孟妍、陳庭堅等親屬會議成員組成親屬會議，並開會決議
    推選由聲請人甲○○為禁治產人乙○○之監護人，亦據聲請
    人提有該親屬會議紀錄1 件為證，自堪信為真實。爰依前揭
    民法第1111條第2 項之規定，並參酌前開親屬會議之意見，
    選定聲請人甲○○為禁治產人乙○○之監護人。
四、依非訟事件法第21條第1 項前段，裁定如主文。
中    華    民    國    97    年     9    月     9    日
                  家事法庭  法  官  劉大衛
以上正本係照原本作成。
如對本裁定抗告須於裁定送達後10日內向本院提出抗告狀，並應
繳納抗告費新台幣一千元。
中    華    民    國    97    年     9    月     9    日
                            書記官  李玉秀


司法院資訊處製作；財團法人民間司法改革基金會備份。
